

# Cristian Dal Piva

# Diseñador UX Comunicador social

Soy un profesional de la comunicación, con experiencia en trabajo en equipo, reflexivo y con una visión de la tecnología orientada a las necesidades de las personas. Mi objetivo es poder integrar mis habilidades de Diseño UX, comunicación y programación a un equipo con proyectos innovadores

# **EXPERIENCIA LABORAL**

#### Docente de Medios de Comunicación

Dicto las clases con metodología taller y en dupla pedagógica. El eje de la materia es reflexionar sobre los consumos mediáticos y producir piezas comunicativas para radio, TV, cine y redes sociales

Julio 2015 - Actualidad - Escuela Cristiana Vida

# Operador y columnista en radio

Trabajo en equipo que buscaba visibilizar las historias de vida y las actividades de los deportistas regionales. Desarrollaba una columna, coordinaba entrevistas y operaba en cada salida al aire

Marzo 2016 - Diciembre 2019-Radio FM Capital

# **EDUCACIÓN**

#### Diseño UX/UI

En el curso desarrollé una solución digital. El proceso de diseño se basó en la metodología del Design Thinking

Octubre 2020 - Septiembre 2021-Acamica

# Programación Web Full Stack- Hablidades para el trabajo

En el curso se vio HTML, CSS, JavaScript, PHP y MySQL. La formación incluyó capacitaciones en habilidades blandas

Agosto 2020 - Diciembre 2020-Educacion IT-Fundación Pescar

# Licenciatura en Comunicación Social

En forma grupal creamos piezas comunicativas para distintos medios. Además, planifiqué estrategias comunicacionales para una organización y llevé adelante una investigación (Tesis de Grado)

Marzo 2010 - Marzo 2015-Universidad Nacional del Comahue

#### CONTACTO

dalpivacristian@gmail.com

+54 (299) 5282169

Neuquén, Argentina

# **PORTFOLIO**

Sitio Web

# **REDES SOCIALES**

Linkedin

**Behance** 

#### **HERRAMIENTAS**

#### Diseño/Prototipado

Figma

# Gestión/Trabajo en equipo

Metodologías ágiles

Trello

Miro

# **IDIOMAS**

Español (Nativo)

Inglés (técnico)

# **OTROS CONOCIMIENTOS**

HTML5

CSS3

**JavaScript** 

**UX** Writing

WordPress

# **SOFT SKILLS**

Comunicación asertiva

Trabajo en equipo

Adaptabilidad

Compromiso